臺灣臺中地方法院刑事判決　　　　　　　　　　　　九十三年度訴字第二三六一號
　　公　訴　人　臺灣臺中地方法院檢察署檢察官
　　被　　　告　甲○○
右列被告因違反槍砲彈藥刀械管制條例案件，經檢察官提起公訴（九十三年度偵字第
一四七四六號），被告於準備程序中就被訴事實為有罪之陳述，本院合議庭裁定由受
命法官獨任進行簡式審判程序，判決如左：
    主  文
甲○○未經許可，持有可發射子彈具有殺傷力之改造手槍，累犯，處有期徒刑壹年肆
月，併科罰金新臺幣陸萬元，罰金如易服勞役，以新臺幣玖佰元即銀元參佰元折算壹
日。
扣案之仿ＢＥＲＥＴＴＡ廠８４型半自動手槍製造之改造手槍壹枝（含彈匣貳個，槍
枝管制編號：0000000000號）、制式子彈壹顆及改造子彈柒顆，均沒收。
    事  實
一、甲○○前於民國九十年間因施用第二級毒品案件，經臺灣苗栗地方法院判處有期
    徒刑六月確定；又於九十一年間因再犯施用第二級毒品案件，復經臺灣苗栗地方
    法院判處有期徒刑六月確定，上開二罪接續執行，於九十二年十二月十九日因縮
    刑期滿執行完畢。其明知手槍及子彈均係管制物品，未經主管機關許可，不得持
    有，竟於九十三年八月十五日下午五時許，在苗栗縣三號國道苑裡交流道旁，自
    綽號「阿國」之不詳真實姓名年籍之成年男子處，收受具有殺傷力之仿ＢＥＲＥ
    ＴＴＡ廠８４型半自動手槍製造之改造手槍壹枝（含彈匣二個，槍枝管制編號：
    0000000000號）、制式子彈壹顆及改造子彈十二顆（改造子彈為警查
    獲後送鑑定時，經試射五顆），即將上開槍、彈之放置於其台中縣大甲鎮○○路
    一三四號居住處。嗣於九十三年八月十八日下午六時時，為警持本院核發之搜索
    票在其上開居住處查獲，並扣得其所持有之上開改造手槍及子彈。
二、案經台中縣警察局報請臺灣臺中地方法院檢察署檢察官偵查起訴。
    理  由
一、右揭事實，業據被告甲○○於警訊及偵審時坦承不諱，並有改造手槍一枝（含彈
    匣二個）及子彈十三顆扣案足資佐憑，復有搜索扣押筆錄、扣押物品目錄表各一
    紙及現場照片二張等件在卷可稽，而扣案之改造手槍一枝（含彈匣二個，槍枝管
    制編號：0000000000號），經送鑑驗結果，認係由仿ＢＥＲＥＴＴＡ
    廠８４型半自動手槍製造之玩具手槍換裝土造金屬槍及土造金屬槍管改造而成之
    改造手槍，機械性能良好，可供擊發適用子彈使用，認具殺傷力；又送鑑子彈，
    其中一顆，認係口徑９ｍｍ制式子彈，認具殺傷力；另其他子彈十二顆，均係土
    造子彈，其中一顆，具直徑８．９５ｍｍ金屬彈頭，經實際試射，可擊發，認具
    殺傷力；其他十一顆子彈，具直徑８．９３ｍｍ金屬彈頭，採樣四顆試射，均可
    擊發，認均具殺傷力等情，亦據內政部警政署刑事警察局鑑定甚詳，有該局九十
    三年九月十三日刑鑑字第０九三０一七五八三七號槍彈鑑定書附卷可稽。綜上所
    述，被告前開自白核與事實即相符合。本件事證明確，被告犯行堪以認定。
二、核被告甲○○所為，係犯槍砲彈藥刀械管制條例第十一條第四項（起訴書誤載為
    第十條第四項）之未經許可持有可發射子彈具有殺傷力之改造手槍罪及同條例第
    十二條第四項未經許可無故持有子彈罪。被告以一持有行為，持有上開改造手槍
    一枝及子彈十三顆，同時觸犯前開二罪，為想像競合犯，應從一重之未經許可持
    有可發射子彈具有殺傷力之改造手槍罪處斷。又查被告前於九十年間因施用第二
    級毒品案件，經臺灣苗栗地方法院判處有期徒刑六月確定；又於九十一年間因再
    犯施用第二級毒品案件，復經上開法院判處有期徒刑六月確定，上開二罪接續執
    行，於九十二年十二月十九日因縮刑期滿執行完畢等情，有被告之刑案資料查註
    紀錄表及臺灣高等法院被告全國前案紀錄表各一份附卷可考，其受有期徒刑執行
    完畢後，於五年內再犯本件有期徒刑以上之罪，為累犯，應依刑法第四十七條規
    定加重其刑。爰審酌槍、彈氾濫之情形將影響社會之治安，被告明知持有手槍係
    違法行為，竟仍為之，被告所為惡性非輕，其持有槍彈，雖對社會治安具有潛在
    之危害，然尚未因此而造成公眾或他人之現實惡害，持有槍枝之數量僅有一枝，
    暨犯後坦承犯行，態度良好等一切情狀，量處如主文所示之刑，並就併科罰金部
    分諭知易服勞役之折算標準，以示懲儆。
三、至扣案之可發射子彈具有殺傷力之仿ＢＥＲＥＴＴＡ廠８４型半自動手槍製造之
    改造手槍一枝（含彈匣二個，槍枝管制編號：0000000000號）、制式
    子彈一顆及改造子彈七顆，均係違禁物，應依刑法第三十八條第一項第一款之規
    定宣告沒收。另扣案之土造子彈五顆，因已經實際試射擊發（已於前述），已失
    其違禁物之性質，故不予宣告沒收，併予敘明。
據上論斷，應依刑事訴訟法第二百七十三條之一第一項、第二百九十九條第一項前段
，槍砲彈藥刀械管制條例第十一條第四項、第十二條第四項，刑法第十一條前段、第
五十五條、第四十七條、第四十二條第二項、第三十八條第一項第一款，罰金罰鍰提
高標準條例第二條，現行法規所定貨幣單位折算新台幣條例第二條，判決如主文。
本案經檢察官乙○○到庭執行職務。
中    華    民    國      九十三      年        十       月   二十九  日
                                臺灣臺中地方法院刑事第九庭
                                      法  官  曾  佩  琦
右正本證明與原本無異。
如不服本判決，應於判決送達後十日內向本院提出上訴狀，上訴於臺灣高等法院臺中
分院( 須附繕本 )。
                                      書記官
中    華    民    國      九十三      年       十一      月     一    日
附錄本件論罪科刑條文：
【槍砲彈藥刀械管制條例第十一條第四項】
  未經許可，持有第一項所列槍砲者，處一年以上七年以下有期徒刑，併科新臺幣七
  百萬元以下罰金。
【槍砲彈藥刀械管制條例第十二條第四項】
  未經許可，持有、寄藏或意圖販賣而陳列子彈者，處五年以下有期徒刑，併科新臺
  幣三百萬元以下罰金。
